Vinicius Riffel

□ (41) 99791-2327 | winiciusricardoriffel@gmail.com | wriffel.github.io | wriffel

Resumo ____

Sou estudante do quinto período do curso de Estatística da Universidade Federal do Paraná (UFPR). Atuei por dois anos como estagiário do curso de especialização em Data Science & Big Data da UFPR. Atualmente, sou aluno de iniciação científica, onde pesquiso a utilização de delineamentos por conjuntos ordenados em dados de processos de contagens. Sou membro do Laboratório de Estatística Aplicada (LEA), onde desenvolvo atividades de assessoria estatística. Atuei como MEI em pesquisas eleitorais de 2020 e fui monitor durante o primeiro semestre de 2019. Nessas atividades, desenvolvi habilidade com diversas ferramentas, entre elas, as línguagens de programação Python e R, pacote Microsoft Office e LibreOffice. Em todas essas atividades, habilidades como trabalho em equipe, planejamento, flexibilidade e disciplina foram imprescritíveis.

Experiência

Quanta Consultoria Curitiba

PESQUISADOR ELEITORAL Out. 2020 - Dez. 2020

- Treinamento dos pesquisadores de campo.
- Produção de planos amostrais e dos questionários para pesquisa eleitoral.
- Gestão e limpeza dos bancos de dados.
- Produção de relatórios com análise descritiva e inferencial dos resultados de campo.
- Organização de pesquisas qualitativas.
- Experiência com aplicativos do Google Workspace; software R e Microsoft Office.

Fundação da Universidade Federal do Paraná

Curitiba

Estagiário no curso de especialização em Data Science & Big data

Maio 2019 - Maio 2021

- Produção de relatórios e gráficos para apresentações externas e internas.
- Relatórios de desempenho individual dos professores do curso.
- Organização, planejamento e acompanhamento das atividades administrativas do curso.
- Auxílio aos professores em atividades no laboratório.
- Experiência com diversos pacotes do software R como Shiny, tidyverse, ggplot2, etc; escrita utlizando LateX e Markdown; versionamento de arquivos com Git e Dropbox; edição de documentos com LibreOffice; criação e manipulação de questionários utilizando Coletum; ambiente Linux.

Universidade Federal do Paraná

Curitiba

Membro do Laboratório de Estatística Aplicada

Mar. 2019 - Presente

- Atividade de assessoria estatística para pesquisadores da UFPR (estudantes de gradução/pós-gradução) e da comunidade externa.
- Apresentação do projeto de assessoria em eventos promovidos pela UFPR.

Universidade Federal do Paraná

Curitiba

Iniciação Científica

Jan. 2020 - Presente

- Ajuste de modelos probabilístico para dados de contagem, incluindo modelos com inflação de zeros.
- Construção de indicadores para comparação entre qualidade de ajuste de modelos probabilísticos para diferentes delineamentos amostrais.
- Desenho de estudos de simulação.
- Experiência com o software R; versionamento de arquivos com Git e Dropbox; escrita científica, interpretação e comunicação dos resultados em língua inglesa utilizando LateX.

Universidade Federal do Paraná

Curitiba

MONITOR

Mar. 2019 - Jul. 2019

- Suporte aos alunos das disciplinas de Cálculo e Álgebra Linear aplicadas à Estatística.
- Desenvolvimento de materiais didáticos junto à professora orientadora.

Educação

Universidade Federal do Paraná

Curitiba, Brasil

GRADUÇÃO EM ESTATÍSTICA

Jan. 2018 - Exp. Jul. 2022

Habilidades_

Ferramentas R (Shiny, tidyverse, data.table, ggplot2, etc), Python, C, Git, LibreOffice, Office, Google Workspace, ambiente Linux.

Idiomas Inglês (Intermediário).